【裁判字號】    90,易,4152
【裁判日期】    901211
【裁判案由】    毒品危害防制條例
【裁判全文】
臺灣高雄地方法院刑事判決                          九十年度易字第四一五二號
    公  訴  人  臺灣高雄地方法院檢察署檢察官
    被      告  甲○○
右列被告因違反毒品危害防制條例案件，經檢察官提起公訴（九十年度毒偵字第三七
五○號），本院判決如左：
    主  文
甲○○持有第一級毒品，處有期徒刑肆月，如易科罰金，以佰元折算壹日，緩刑
年，緩刑期內付保護管束。扣案之第一級毒品海洛因壹包驗後淨重壹拾點伍壹公克（
包裝重零點伍貳公克）沒收銷燬之。
    事  實
一、甲○○於民國九十年八月十四日下午三時許，在高雄市火車站附近不詳名稱之電
    動玩具店內，向姓名、年籍不詳綽號「阿明」（或「阿民」）之男子，以新臺幣
    （下同）二萬元購得第一級毒品海洛因一包（驗後淨重一十點五一公克，包裝重
    零點五二公克），並持有之。嗣於九十年八月十五日凌晨二時許，在高雄市三民
    區○○○路二五五號前，為警路檢盤查而當場查獲，並扣得上開第一級毒品海洛
    因。
二、案經高雄市政府警察局移請臺灣高雄地方法院檢察署檢察官偵查起訴。
    理  由
一、訊據被告固坦承渠於前揭時地持有第一級毒品海洛因等情，惟辯稱︰扣案之第一
    級毒品海洛因乃渠為施用而向「阿明」（或「阿民」）之男子購買云云。經查：
  (一)被告為警逮獲並扣得之白粉，經送檢驗確含有第一級毒品海洛因成分，淨重一十
    點五一公克（包裝重零點五二公克），有法務部調查局鑑定通知書（編號︰00
    0000000號）乙紙在卷可稽，足認被告自白持有第一級毒品海洛因屬實。
  (二)被告雖於警詢中供稱︰渠自九十年八月二日下午七時許起至九十年八月十四日下
    午四時許，在臺北縣三峽鎮○○里○○路○段一三七巷八號住處及高雄市○○區
    ○○路不詳名稱遊樂場內等處，以第一級毒品海洛因摻入香煙內吸食之方式，平
    均一日施用二次云云；復於九十年十一月二十七日本院審理中供稱︰渠祇有在九
    十年八月十四日施用第一級毒品海洛因一次而已云云。惟按被告之自白，不得作
    為有罪判決之唯一證據，仍應調查其他必要之證據，以察其是否與事實相符，刑
    事訴訟法第一百五十六條第二項定有明文。被告於九十年八月十五日凌晨二時許
    為警逮獲後，旋於同日凌晨三時許製作警詢筆錄完畢後，經被告親自排放、採集
    並緘封之尿液送檢驗，並未檢出嗎啡陽性反應，有高雄市政府衛生局九十年八月
    二十八日高衛試煙字第Ｃ—七五號之煙毒尿液檢驗成績書暨高雄市政府警察局違
    反毒品危害防制條例嫌犯姓名代碼對照表影本（編號Ｌ專—五八九號）各乙張附
    卷足憑。又查，海洛因施用入人體後，水解還原成嗎啡，再循嗎啡之代謝方式排
    出體外，百分之八十以上於投與後二十四小時內自尿液中排出，因此，採尿化驗
    應以投與後二十四小時內進行為宜，已據行政院衛生署藥物食品檢驗局以（八一
    ）藥檢壹字第○○六四三一號函說明綦詳，是被告顯未於九十年八月十五日凌晨
    三時許回溯二十四小時內之某時，有何施用第一級毒品海洛因之行為甚明。此外
    ，實查無其他相當證據足資肯認被告確實有施用第一級毒品海洛因之行為，故被
    告上開所辯，殊無足取。
  (三)職是之故，本案事證已臻明確，被告持有第一級毒品海洛因之犯行洵堪認定，應
    予依法論科。
二、核被告所為，係違反毒品危害防制條例第十一條第一項之持有第一級毒品罪，爰
    審酌被告犯罪後大致坦承犯行，態度良好，應有悔意，且並未查出被告係為轉讓
    或販賣而持有第一級毒品海洛因之積極證據，復斟酌渠所持有第一級毒品海洛因
    之數量，渠之犯罪所生危害尚非屬重大等一切情狀，量處如主文所示之刑，並諭
    知易科罰金之折算標準。末查被告前未曾受有期徒刑以上刑之宣告，有臺灣高雄
    地方法院檢察署刑案資料查註紀錄表及臺灣高等法院被告全國前案紀錄表各乙份
    附卷足按，因短於思慮，偶罹刑典，事後已坦承犯行，頗具悔意，經此刑之宣告
    ，當應知所警惕，而信無再犯之虞，本院因認以暫不執行其刑為適當，併予宣告
    緩刑三年，用啟自新。然被告所犯持有第一級毒品海洛因罪，依渠所犯情節，認
    有加以追蹤觀護之必要，爰依法宣告緩刑期內併付保護管束，以觀後效。至扣案
    之第一級毒品海洛因驗後淨重一十點五一公克（包裝重零點五二公克）為被告所
    有，業據渠供明在卷，應依毒品危害防制條例第十八條第一項前段沒收銷燬之。
據上論斷，應依刑事訴訟法第二百九十九條第一項前段，毒品危害防制條例第十一條
第一項、第十八條第一項前段，刑法第十一條前段、第七十四條第一項、第九十三條
第一項，罰金罰鍰提高標準條例第二條，判決如主文。
本案經檢察官陳昭吟到庭執行職務。
中      華      民      國    九十      年     十二     月     十一     日
                                  臺灣高雄地方法院刑事第二庭
                                      法  官  劉  定  安
右正本證明與原本無異。
如不服本判決，應於判決送達後十日內，向本院提出上訴狀。
                                      書記官  歐  文  政
中    華    民    國      九十      年      十二      月      十二      日
附錄本案論罪科刑法條全文︰
毒品危害防制條例第十一條第一項
持有第一級毒品者，處三年以下有期徒刑、拘役或新台幣五萬元以下罰金。


司法院資訊處製作；財團法人民間司法改革基金會備份。
